臺灣桃園地方法院民事判決
111年度訴字第1902號
原      告  臺灣中小企業銀行股份有限公司

法定代理人  林謙浩  
訴訟代理人  陳詩宜  
被      告  菁彩實業有限公司

兼
法定代理人  王建智  

被      告  羅雨潔  
上列當事人間請求清償借款事件，本院於民國111年10月19日言
詞辯論終結，判決如下：
    主      文
一、被告應連帶給付原告新臺幣5,869,207元及如附表編號1所示
    之利息、違約金。
二、被告應連帶給付原告新臺幣57,168元及如附表編號2所示之
    利息、違約金。
三、訴訟費用由被告連帶負擔。　
四、本判決得假執行。但被告如以新臺幣5,926,375元，為原告
    預供擔保，得免為假執行。
    事實及理由
一、原告主張：
  ㈠被告菁彩實業有限公司於民國110年2月4日邀同被告王建智、
    羅雨潔為連帶保證人，與原告簽訂「受嚴重特殊傳染性肺炎
    影響發生營運困難事業資金紓困振興貸款契約書」及「授信
    約定書」，向原告借貸新臺幣（下同）600萬元，約定借款
    期間為自110年2月4日起至115年2月4日止，並自實際撥款日
    起，前1年按月付息，自第2年起，本金按月平均攤還，及按
    中華郵政股份有限公司2年期定期儲金機動利率加百分之1.6
    55機動計息，按月計付利息。上開契約書第7條並且約定，
    借款到期或視為到期時，立約人及連帶保證人願立即清償，
    如有遲延，願改按逾期當時原告基準利率（月調整）加年息
    百分之3計付利息及遲延利息；第8條另約定，凡逾期償還本
    金或利息時，按借款總餘額自應償還日起，逾期6個月以內
    部分，照前開利率百分之10，逾期超過6個月部分，照前開
    利率百分之20加付違約金。詎被告菁彩實業有限公司僅清償
    部分本息，迄今尚積欠5,869,207元及如附表所示之利息、
    違約金。而被告王建智、羅雨潔為前開借款之連帶保證人，
    依法自應與被告菁彩實業有限公司負連帶清償責任。
  ㈡被告菁彩實業有限公司於110年2月4日邀同被告王建智、羅雨
    潔為連帶保證人，與原告簽訂借據，向原告借貸10萬元，約
    定借款期間為自110年2月4日起至113年2月4日止，並自實際
    撥款日起，本金按月平均攤還，及110年12月31日前按中華
    郵政股份有限公司2年期定期儲金機動利率加百分之0.655機
    動計息；自111年1月1日起按中華郵政股份有限公司2年期定
    期儲金機動利率加1.655機動計息，按月計付利息。上開契
    約書第5條並約定，逾期償還本金或利息時，按借款總餘額
    自應償付日起，逾期6個月以內部分，照前開利率百分之10
    ，逾期超過6個月部分，照前開利率百分之20加付違約金。
　　詎被告菁彩實業有限公司僅清償部分本息，迄今尚積欠57,1
    68元及如附表所示之利息、違約金。而被告王建智、羅雨潔
    為前開借款之連帶保證人，依法自應與被告菁彩實業有限公
    司負連帶清償責任。
　㈢爰依消費借貸及連帶保證之法律關係提起本件訴訟等語。並
    聲明：如主文第1、2項所示。
二、被告則以：對於原告主張及事實為認諾之表示。
三、本院之判斷：
　　按稱消費借貸者，謂當事人一方移轉金錢或其他代替物之所
    有權於他方，而約定他方以種類、品質、數量相同之物返還
    之契約；借用人應於約定期限內，返還與借用物種類、品質
    、數量相同之物；利息應於契約所定期限支付之，民法第47
    4條第1項、第478條、第477條分別定有明文。次按當事人於
    言詞辯論時為訴訟標的之捨棄或認諾者，應本於其捨棄或認
    諾為該當事人敗訴之判決，民事訴訟法第384條定有明文。
    被告對於原告依訴之聲明所為關於某法律關係之請求，於法
    院行言詞辯論時為承認者，即生訴訟法上認諾之效力，法院
    應不待調查原告請求之訴訟標的之法律關係果否存在，逕以
    認諾為該被告敗訴判決之基礎（最高法院85年度台上字第15
    3號判決意旨參照）。經查，原告前揭主張之事實，業據提
    出受嚴重特殊傳染性肺炎影響發生營運困難事業資金紓困振
    興貸款契約書、同意書、授信約定書、借據、撥還款明細查
    詢單、放款利率歷史資料表等件為憑（本院卷第7至35頁）
    。而被告就原告之請求，於本院言詞辯論期日當庭認諾乙節
    ，有本院言詞辯論筆錄在卷可證（本院卷第51至52頁），是
    依上開規定，本院自應為被告敗訴之判決。從而，原告依消
    費借貸及連帶保證之法律關係，請求被告給付如主文第1、2
    項所示，為有理由，應予准許。
四、本件係本於被告認諾所為之判決，爰依民事訴訟法第389條
    第1項第1款規定，以職權宣告假執行。並依職權酌定相當之
    擔保金額併宣告被告得為原告預供擔保免為假執行。
五、訴訟費用負擔之依據：民事訴訟法第78條、第85條第2項。
中　　華　　民　　國　　111 　年　 11 　　月　　 4　　日
                  民事第二庭    法　官   劉哲嘉
正本係照原本作成。
如對本判決上訴，須於判決送達後二十日內向本院提出上訴狀。
如委任律師提起上訴者，應一併繳納上訴審裁判費。　　　
中　　華　　民　　國　　111 　年　　11　　月　　4 　　日
　　　　　　　　　              書記官   鄧文琦 
附表：     編號 本金 (新臺幣) 利息  違約金   起訖日 週年利率 計算時間及利率 1 5,869,207元 自民國111年4月5日起至清償日止  5.43% 自民國111年4月5日起至清償日止，逾期6個月以內者，按左列借款利率10%計算；超過6個月者，按左列借款利率20%計算之違約金。 2 57,168元 自民國111年4月5日起至清償日止  2.875% 自民國111年4月5日起至清償日止，逾期6個月以內者，按左列借款利率10%計算；超過6個月者，按左列借款利率20%計算之違約金。